【裁判字號】    92,易,1122
【裁判日期】    920923
【裁判案由】    毒品危害防制條例
【裁判全文】
臺灣桃園地方法院刑事判決                        九十二年度易字第一一二二號
    公  訴  人  臺灣桃園地方法院檢察署檢察官
    被      告  甲○○
右列被告因違反毒品危害防制條例案件，經檢察官提起公訴（九十二年毒偵緝字第二
二六五號，本院判決如左：
        主  文
甲○○施用第二級毒品，累犯，處有期徒刑捌月。扣案殘餘第二級毒品安非他命之殘
渣空瓶壹瓶沒收銷燬之。
        事  實
一、甲○○前因一犯施用毒品案件，經台灣台中地方法院裁定送觀察、勒戒後，認無
    繼續施用毒品之傾向，業經同法院於民國八十七年八月二十日以八十七年度易字
    第三一七九號判決免刑確定。嗣其又二犯施用毒品案件，經本院以八十八年度毒
    聲字第五一八四號裁定送勒戒處所觀察、勒戒後，認有繼續施用毒品傾向，復經
    本院以八十八年度毒聲字第六八六五號裁定令入戒治處所施以強制戒治，同一案
    件並經台灣桃園地方法院檢察署檢察官提起公訴，嗣經本院於八十九年一月三日
    以八十九年度壢簡字第一三０六號判決判處有期徒刑六月，於八十九年十一月二
    十七日易科罰金執行完畢，詎仍不知悛悔。
二、詎其於前案執行完畢後，復另行起意，並基於施用第二級毒品之犯意，於九十年
    九月十四日採尿時往前回溯九十六小時內某刻，在桃園縣中壢火車站附近之某遊
    樂場內，以將安非他命放置於玻璃球吸食器內用火燒烤而吸食之方式，施用第二
    級毒品安非他命一次。嗣為警於九十年九月十四日二十三時三十分許，在桃園縣
    中壢市○○街八十七號前查獲，並扣得殘餘第二級毒品安非他命殘渣之空瓶一瓶
    ，及不詳之人所有之玻璃球吸食器一個。
三、甲○○因本案遭查獲後，另經本院於九十年十一月二十六日以九十年度毒聲字第
    四七０三號裁定令入戒治處所施以強制戒治。
四、案經桃園縣警察局中壢分局報請台灣桃園地方法院檢察署檢察官偵查起訴。
        理  由
一、訊據被告甲○○對於右揭施用第二級毒品安非他命之犯行，業於本院審理中坦承
    不諱。又被告於上開時、地為警查獲後所採尿液，經送桃園縣衛生局鑑驗結果，
    確呈甲基安非他命陽性反應，此有該局不法藥物尿液檢定書一紙附卷可稽。按個
    人施用安非他命後，約百分之九十於九十六小時內自尿中排出，從而吸食時間距
    採集尿液可得驗出甲基安非他命陽性反應時間最長可能不會超過四日，此有行政
    院衛生署藥物食品檢驗局八十一年藥壹字第００一一五六號函可參。本件被告雖
    無法明確記憶其該次施用毒品之確實時間，惟其上開尿液檢驗既呈安非他命陽性
    反應，足認被告確曾於前揭採尿時往前回溯九十六小時內曾非法吸用安非他命，
    此外復有殘餘第二級毒品安非他命殘渣之空瓶一瓶及玻璃球吸食器一個扣案可稽
    ，足徵被告自白與事實相符。又被告前因一犯施用毒品案件，經台灣台中地方法
    院裁定送觀察、勒戒後，認無繼續施用毒品之傾向，業經同法院於八十七年八月
    二十日以八十七年度易字第三一七九號判決免刑確定。嗣其又二犯施用毒品案件
    ，經本院以八十八年度毒聲字第五一八四號裁定送勒戒處所觀察、勒戒後，認有
    繼續施用毒品傾向，復經本院以八十八年度毒聲字第六八六五號裁定令入戒治處
    所施以強制戒治同一案件並經台灣桃園地方法院檢察署檢察官提起公訴，嗣經本
    院以八十九年壢簡字第一三０六號判決判處有期徒刑六月，於八十九年十一月二
    十七日易科罰金執行完畢，此有台灣桃園地方法院檢察署刑案資料查註記錄表及
    台灣高等法院被告全國前案記錄表各一份在卷為憑，從而，被告係三犯毒品危害
    防制條例之罪，亦堪認定。故本件事證明確，被告犯行已堪認定，應予依法論科
    。
二、核被告甲○○所為，係違反毒品危害防制條例第十條第二項之罪。被告施用第二
    級毒品安非他命前持有安非他命之低度行為，應為施用之高度行為所吸收，不另
    論罪。又查被告有事實欄所載之犯罪科刑執行情形，有台灣高等法院被告全國前
    案記錄表案、台灣桃園地方法院檢察署刑案資料查註記錄表分別在卷可稽，其於
    五年內再犯本件有期徒刑以上之罪，為累犯，應依刑法第四十七條規定加重其刑
    。爰審酌被告之品行、素行、前曾多次施用具有成癮性毒品之犯行，危害身心甚
    鉅，惟犯罪後坦承犯行，且被告、公訴人亦當庭對於上開刑度均表同意等一切情
    狀，量處如主文所示之刑，以資懲儆。
三、扣案之殘餘第二級毒品安非他命之空瓶一瓶，因其內殘餘之第二級毒品安非他命
    已難與該空瓶析離，不問屬於被告與否，應依毒品危害防制條例第十八條第一項
    前段之規定宣告沒收銷燬之。至於另扣案之玻璃球吸食器一個，被告否認為其所
    有，與刑法第三十八條第三項「屬於被告所有」之沒收要件有間，不在得以沒收
    之列，併予敘明。
四、本件被告所犯係死刑、無期徒刑或最輕本刑為三年以上有期徒刑以外之罪，其於
    準備程序中就被訴事實為有罪之陳述，經本院告知簡式審判程序之旨，並聽取公
    訴人、被告之意見後，爰依刑事訴訟法第二百七十三條之一第一項規定合議裁定
    由受命法官獨任進行簡式審判程序，併此敘明。
據上論斷，應依刑事訴訟法第二百七十三條之一第一項、第二百九十九條第一項前段
，毒品危害防制條例第十條第二項、第十八條第一項前段，刑法第十一條前段、第四
十七條，判決如主文。
本案經檢察官張尹敏到庭執行職務。
中      華      民      國    九十二    年      九      月    二十三    日
                                臺灣桃園地方法院刑事第六庭
                                          法  官  陳永來
右正本證明與原本無異。
如不服本判決，應於判決送達後十日內向本院提出上訴狀( 應附繕本 )，上訴於
臺灣高等法院。
                                          書記官  洪明媚
中      華      民      國    九十二    年      九      月    二十四    日
附錄論罪科刑法條：
毒品危害防制條例第十條：
施用第一級毒品者，處六月以上五年以下有期徒刑。
施用第二級毒品者，處三年以下有期徒刑。


司法院資訊處製作；財團法人民間司法改革基金會備份。
